【裁判字號】    99,交聲,257
【裁判日期】    990331
【裁判案由】    聲明異議
【裁判全文】
臺灣彰化地方法院交通事件裁定         99年度交聲字第257號
原處分機關  交通部公路總局臺中區監理所彰化監理站
異  議  人
即受處分人  甲○○
上列異議人即受處分人因違反道路交通管理處罰條例案件，對於
交通部公路總局臺中區監理所彰化監理站中華民國99年3 月2 日
所為之處分（原處分案號：彰監四字第裁64-HD0000000號），聲
明異議，本院裁定如下：
    主  文
異議駁回。
    理  由
一、本件異議意旨略以：超速照相寄至其住處，伊因上班未收到
    超速照相，亦不知有罰單未領，今卻以罰單未領須再收費為
    由再加罰，其不以為然等語。
二、按違反道路交通管理事件，有關文書之送達，應於受送達人
    之住居所、事務所或營業所為之；如不獲會晤應受送達人時
    ，得將文書付與有辨別事理能力之同居人、受雇人或應送達
    處所之接收郵件人員。不能依前二條規定為之者，得將文書
    寄存送達地之地方自治或警察機關，並作送達通知書兩份，
    一份黏貼於應受送達人住居所、事務所、營業所或其就業處
    所門首，另一份交由鄰居轉交或置於該送達處所信箱或其他
    適當位置，以為送達。前項情形，由郵政機關為送達者，得
    將文書寄存於送達地之郵政機關。寄存機關自收受寄存文書
    之日起，應保存3 個月，行政程序法第72條第1 項、第73條
    、第74條亦定有明文。
三、經查：
  (一)本件異議人於民國98年9 月28日中午12時1 分許，駕駛車牌
    號碼QU－0690號自用小客車，在臺中縣烏日鄉○○路春源鋼
    鐵廠旁，因限速60公里，經檢定合格儀器測照，時速78公里
    ，超速18公里，為臺中縣警察局以中縣警交相字第HD000000
    0 號舉發違反道路交通管理事件通知單逕行舉發，並經交通
    部公路總局臺中區監理所彰化監理站於99年3 月2日 以彰監
    四字第裁64-HD0000000號裁決書，裁處罰鍰新臺幣1800元，
    並記違規點數1 點之事實，有臺中縣警察局舉發違反道路交
    通管理事件通知單及交通部公路總局臺中區監理所彰化監理
    站違反道路交通管理事件裁決書在卷可稽，異議人對於違規
    之事實，既未有所爭執，自堪信為真實。
  (二)異議人固執以上班未收到超速照相，且不知有罰單為由聲明
    異議；然查上開舉發通知單，已按登記車主即異議人之地址
    以雙掛號為送達，並於98年12月7 日寄存送達於彰化光復路
    郵局，亦有臺中縣警察局送達證書在卷可憑，揆諸首揭法律
    規定，本件舉發通知單業已合法送達。
四、從而，異議人所辯尚非可採，異議人既於上開時、地確有違
    反道路交通管理處罰條例第40條之規定，本件原處分機關所
    為之處分，於法並無不合，本件異議為無理由，應予駁回。
五、依道路交通管理處罰條例第87條第2 項，道路交通案件處理
    辦法第19條，裁定如主文。
中    華    民    國    99    年     3    月    31    日
                  交通法庭    法  官  戰諭威
以上正本證明與原本無異。
如不服本裁定，應於裁定送達後5 日內向本院提出抗告狀( 須附
抗告狀繕本) 。
中    華    民    國    99    年     3    月    31    日
                              書記官  黃當易

司法院資訊處製作；財團法人民間司法改革基金會備份。
